Inventaris van het archief van het Rijksschooltoezicht, later de Inspectie van het Onderwijs, (1915) 1975-1991 (1995)
Nationaal Archief, Den Haag
- Taken, C
  - Beroepsonderwijs, C.4
    - Hoger Beroepsonderwijs, C.4.4
      - Verslaggeving, C.4.4.5
        - "Doorstroom programma's een eerste verkenning", rapport opgesteld door de Inspectie Hoger Onderwijs, met bijlagen, 1989; 940; 1 omslag
        - "Evaluatieplan van de Inspectie Hoger Onderwijs voor de periode 1991-1994", plan opgesteld door de Inspectie Hoger Onderwijs, met aanbiedingsbrief, 1989; 941; 1 omslag
        - Advies van de Inspectie Hoger Onderwijs inzake de examenregeling ALO, met aanbiedingsbrief, 1989; 942; 1 omslag
        - Advies inzake de lerarenopleiding Techniek, met aanbiedingsbrief, 1989; 943; 1 omslag
        - "De zorg voor het jonge kind. Verslag van een inspectieonderzoek op de PABO", 1989, alsmede het concept onderwijsverslag over 1989 van de Inspectie Basisonderwijs met passages over het jonge kind, met bijlagen, 1989-1990; 944; 1 omslag
        - "Kwaliteitszorg in het Hoger Onderwijs. De rol van de Inspectie HO", rapport opgesteld door de Inspectie Hoger Onderwijs, met bijlagen, 1989-1990; 945; 1 omslag
        - "De Inspectie Hoger Onderwijs en haar meta evaluatie taak binnen het stelsel van kwaliteitszorg in het Hoger Onderwijs", rapport opgesteld door de Inspectie Hoger Onderwijs, alsmede de reactie van de VSNU op het inspectierapport "De externe kwaliteitszorg in het Wetenschappelijk Onderwijs 1989; een meta evaluatieve beschouwing", met bijlagen, 1989-1990; 946; 1 omslag
        - Verslag van een inspectie onderzoek inzake de in, door en uitstroomgegevens op het VHBO, met bijlagen, 1990; 947; 1 omslag
        - "De studierichting voeding en diëtetiek. Ontwikkelingen binnen de studierichting Voeding en Diëtetiek in relatie tot de beroepskwalificaties", rapport opgesteld door de Inspectie Hoger Onderwijs, met bijlage, 1990; 948; 1 stuk
        - "HBO Inrichtingswerk en de Beginnende Beroepsbeoefenaar". Een onderzoek naar de aansluiting van de studierichting HBO inrichtingswerk op de beroepsuitoefening in de residentiële sector, door de Inspectie Hoger Onderwijs, 1990; 949; 1 deel
          5.062-0019-01 Minister van Onderwijs
        - "De vooropleiding Hoger Beroepsonderwijs. Verslag van een inspectie onderzoek naar de inrichtingskenmerken van het onderwijs en naar in, door en uitstroomgegevens", verslag opgesteld door de Inspectie, 1990; 950; 1 stuk
        - "De toelating tot het Hoger Beroepsonderwijs: een inventarisatie van de selectie en toelatingspraktijk binnen Hogescholen; opvattingen over beleid en wetgeving", rapport opgesteld door de Inspectie Hoger Beroepsonderwijs, alsmede stukken betreffende de toelatingseisen binnen het onderwijs, met bijlagen, 1990; 951; 1 omslag
        - Het evalueren van de inspectierapportage inzake het IMOA project, alsmede de rechtspositieregeling ten behoeve van de cursisten in het kader van het Actieplan Onderwijsgevenden en Allochtonen, 1990; 952; 1 omslag
        - "De overeenkomsten en verschillen tussen de chemische en de chemisch technologische studierichtingen in het Hoger Beroepsonderwijs", verslag van een inspectie onderzoek opgesteld door de Inspectie Hoger Onderwijs, met bijlagen, 1990; 953; 1 omslag
        - "De studierichting Voeding en Diëtetiek. Ontwikkelingen binnen de studierichting Voeding en Diëtetiek in relatie tot de beroepskwalificatie", onderzoek door de Inspectie Hoger Onderwijs onder de vijf Hogescholen waaraan deze studierichting verbonden is, 1990; 954; 1 stuk
        - "De overeenkomsten en verschillen tussen de Chemische en de Chemisch Technologische studierichtingen in het Hoger Beroepsonderwijs", verslag van een onderzoek door de Inspectie, 1990; 955; 1 stuk
        - Verslagen van de door inspecteurs van het onderwijs gemaakte dienstreizen naar Amerika, Israël en Bratislava, alsmede het bezoek van een delegatie uit Aruba aan de Hogeschool Alkmaar, afdeling PABO, 1990; 956; 1 omslag
        - Het tot stand komen en wijzigen van de beleidsnotitie "Perspectief voor de PABO. Beleidsnotitie over de ontwikkeling van de opleiding tot leraar Basisonderwijs", met concept en bijlagen, 1990-1991; 957; 1 omslag
          Concept in publicatievorm
        - "De werking van de nieuwe regeling benoembaarheids eisen docenten HBO", 1994, rapport opgesteld door de Inspectie HO, alsmede wijzigingen van de eisen gesteld aan de cursussen ter verkrijging van een bewijs van voldoende didactische voorbereiding geregeld bij KB van 2 november 1990 (Stb. 555), inwerkingtreding bij KB van 4 juni 1991 (Stb. 308), met bijlagen, 1990-1994; 958; 1 omslag
        - "Cursus Didactische Voorbereiding HBO Docenten", 1994, rapport opgesteld door de Inspectie, alsmede de opzet en inrichting van de cursus geregeld bij KB van 2 november 1990 (Stb. 555), met bijlagen, 1990-1994; 959; 1 omslag
        - Het maken van een samenvatting van het inspectierapport "Nederlands als tweede taal op de lerarenopleidingen", alsmede een reactie van de staatssecretaris op dat rapport, 1991; 960; 1 omslag
        - "Deelwerkplan Inspectie Hoger Onderwijs 1992", met stukken betreffende het tot stand komen van het Jaarwerkplan Inspectie, 1991; 961; 1 omslag
        - "Evaluatieplan Inspectie Hoger Onderwijs 1993/1994", met bijlagen, 1991; 962; 1 omslag
        - Het tot stand komen van het inspectierapport "Allochtonen in het Hoger Beroepsonderwijs. Deelname, sociale positie en studieverloop", met concept en bijlagen, 1991-1993; 963; 1 omslag
        - "Kwaliteitszorg in het Hoger beroepsonderwijs 1992. Een meta evaluatieve beschouwing van de visitatie drama opleidingen", opgesteld door de Inspectie Hoger Onderwijs, met bijlagen, 1992-1993; 964; 1 omslag
        - "De verhouding van het kort HBO met verwante opleidingen in het MBO", rapport opgesteld door de Inspectie, met bijlage, 1993; 965; 1 omslag
        - "Meta Evaluatie visitatierapport Farmacie", VSNU 1993, opgesteld door de Inspectie HO, met bijlagen, 1993-1994; 966; 1 omslag
        - "Meta Evaluatie visitatierapport Sociologie en Culturele Antropologie", 1993, opgesteld door de Inspectie, met bijlagen, 1993-1994; 967; 1 omslag
          Zie ook voorlopig nr. 503
        - Het beperken van de openbaarmaking van het advies van de Inspectie met betrekking tot de "zorgelijke" PABO 's, 1994, met bijlagen waaronder het rapport van de Inspectie aan de minister inzake de bestuurlijke reacties op de visitatie van de PABO 's, 1993-1994; 968; 1 omslag
        - "Analyse bestuurlijke reacties op het visitatierapport (Deeltijdse eerstegraads lerarenopleiding voor de algemene vakken) DAV-1", [1993], opgesteld door de Inspectie, alsmede het commentaar daarop door de directie HBO, met bijlagen, [1993]-1994; 969; 1 omslag
        - "Stages in het Hoger Beroepsonderwijs (HBO)", onderzoeksplan opgesteld door de Inspectie, alsmede de beoordeling daarvan aan de hand van de criteria opgesteld in "Richtlijnen voor het opstellen [en] beoordelen van evaluatieplannen", met bijlagen, 1994; 970; 1 omslag
        - Advies inzake de lerarenopleiding Huishoudkunde en Verzorging, toegespitst op de door de Hogeschool Holland te Diemen ontwikkelde programma's "Management Facilitaire Dienst" en "Consumentenkunde", met aanvulling, 1994; 971; 1 omslag
        - "Voertalen en vreemde talen in het Hoger Onderwijs. Een onderzoek naar het gebruik van het Nederlands alsmede van vreemde talen als voertalen en de positie van de vreemde talen in het Hoger Onderwijs", 1994, rapport opgesteld door de Inspectie, met concept en bijlagen, 972; 1 omslag
        - "Deeltijdopleidingen in het Hoger Beroepsonderwijs", [1994], rapport opgesteld door de Inspectie, alsmede een commentaar op het rapport, met bijlagen, 973; 1 omslag
        - Verslagen van de Inspectie Hoger Onderwijs inzake het onderzoek naar mogelijke financiële en onderwijskundige gevolgen van de bestuurlijke problemen bij de Hogeschool Enschede, met bijlagen, 1994; 974; 1 omslag
        - "Meta Evaluatie van de onderwijsvisitatie Scheikunde en Scheikundige Technologie", VSNU 1994, opgesteld door de Inspectie HO, met bijlagen, 975; 1 omslag
        - "Hogescholen en de eigen bijdragen van studenten. Een bericht van de inspectie van het Hoger Onderwijs", rapport opgesteld door de Inspectie, met bijlagen, 1994; 976; 1 omslag
        - "Hogescholen en de eigen bijdragen van studenten", 1994, rapport opgesteld door de Inspectie, met bijlagen, 977; 1 omslag
        - "Emancipatie in het Hoger Beroepsonderwijs. Een onderzoek naar het emancipatiebeleid in het HBO op het terrein van de infrastructuur, personeel, studenten, onderwijs en kwaliteitszorg", 1994, rapport opgesteld door de Inspectie, met bijlagen, 978; 1 omslag
        - Meta Evaluaties naar aanleiding van de visitaties van de opleidingen Creatieve Therapie (CT) en de opleidingen Bibliotheek en Documentaire Informatievoorziening (BDI), 1994, opgesteld door de Inspectie HO, alsmede de conclusie en het advies naar aanleiding van de ME, met bijlagen, 979; 1 omslag
        - "Kort verslag van het onderhoud tussen Dhr. J.J.H. Koning van het NCW en J. Vedder en J. vd Berg Inspectie Hoger Onderwijs dd 11 mei 1994", inzake het oneigenlijk gebruik van rijksmiddelen in het Hoger Onderwijs, met bijlage, 980; 1 omslag
        - "Nieuwe Letteren Opleiding, visitatierapport VSNU", 1994, opgesteld door de Inspectie HO, alsmede de conclusie naar aanleiding van de ME, met bijlagen, 1994-1995; 981; 1 omslag
        - Het plaatsen van opmerkingen bij de Meta Evaluaties Informatica opleidingen HBO en Tandheelkunde, met akkoordverklaring, 1994-1995; 982; 1 omslag
        - "Evaluatie van de Bestuurlijke Hantering. De dansvakopleidingen", 1995, rapport opgesteld door de Inspectie, alsmede de notitie "De interne kwaliteitszorg van HO - instellingen. De werkwijze van de Inspectie" over de manier waarop de inspectie de systemen van kwaliteitszorg door de HO - instellingen gehanteerd zal evalueren, met bijlagen, 1994-1995; 983; 1 omslag
      - Jaarwerkplannen, C.4.4.6
        - Jaarwerkplannen van de Inspectie Hoger Beroepsonderwijs (HBO) voor de schooljaren 1981-1982 en 1986-1987, met bijlagen, 1981-1987; 984; 1 omslag
        - Commentaar van de Inspecteur Generaal van het Onderwijs (IGO) op het concept deelwerkplan Hoger Onderwijs voor het jaar 1995, met voorstellen tot het aanbrengen van wijzigingen, 1994-1995; 985; 1 stuk
          5.062-0052-01 Minister van Onderwijs
  - Wetenschappelijk Onderwijs, C.5
    - Algemeen, C.5.1
      - Agenda's en notulen van de vergaderingen van de Inspecteur Generaal van het Onderwijs (IGO) met de Vereniging van Hogere Technische Scholen in Nederland (VHTS) inzake de inrichting van dat onderwijs, met bijlagen, 1968-1970; 986-987; 2 omslagen
        5.055-0032-01 Minister van Onderwijs, Cultuur en Wetenschappen
        - 1968-1969, juli 17, 986; 1 omslag
        - 1969, september 4-1970, 1972, 987; 1 omslag
      - Het overleg tussen de minister en de Landelijke Commissie voor de Academische Studievoorlichting (LCAS), met de "Discussienota Keuzevrijheid Keuzebeperking in verband met studie en beroepskeuzevoorlichting in het onderwijs", 1979, alsmede het "Advies ontwikkelingsproject Keuzevoorlichting en begeleiding", 1981, met bijlagen, 1979-1982; 988; 1 omslag
      - Verslag van het ambtelijk bilateraal overleg tussen de Hogeschool Haarlem en het ministerie, met de agenda van dat overleg en de toelichting daarop, met bijlagen, 1987-1989; 989; 1 omslag
      - Het tot stand komen van het concept "Analyse collegebijdragen concept beleidsplan Inspectie" alsmede de verslagen van de conferentie beleidsplan Inspectie, met bijlagen, 1989; 990; 1 omslag
        5.055-0095-01 Minister van Onderwijs, Cultuur en Wetenschappen
    - Betrekkingen tot andere lichamen, C.5.2
      - Het tot stand komen van het advies en overlegstructuur van de Nationale Educatieve Raad, met bijlagen, 1978-1979; 991; 1 omslag
        5.055-0014-01 Minister van Onderwijs, Cultuur en Wetenschappen
      - Het wijzigen van de statuten van de Stichting voor Onderzoek van het Onderwijs, alsmede stukken betreffende het wijzigen van de concept medezeggenschapsregeling specifieke verzorgingsinstellingen en stukken inzake de samenstelling van de Bestuursraad, met bijlagen, 1980-1990; 992; 1 omslag
      - Het wijzigen van de statuten van de Stichting Leerplanontwikkeling (SLO), alsmede stukken betreffende het wijzigen van de medezeggenschapsregeling Specifieke Verzorgingsinstellingen, het "Meerjarenplan 1991-1994" en het "Jaarprogramma 1991", met bijlagen, 1980-1994; 993; 1 omslag
      - "Kwaliteitsbewaking en zelfevaluatie een tussenrapportage. Inventariserend onderzoek naar evaluatievormen zoals toegepast door WOV instellingen", rapport opgesteld door de Inspectie Onderwijsverzorging (WOV), met bijlagen, 1990; 994; 1 omslag
      - Notulen van de vergaderingen van de Studentenkamer inzake de wettelijke beroepsmogelijkheden en rechtsbescherming van studenten in het WO, met een reactie van de Landelijke Studenten Vakbond betreffende de kwaliteitszorg, met bijlagen, 1990-1991; 995; 1 omslag
        5.060-0004-01 Universitaire commissies en colleges bij wet verplicht
      - Het instellen van een Inspectiecommissie met als taak het geven van advies inzake het wetenschappelijk karakter van de opleiding verplegingswetenschappen, 1993; 996; 1 omslag
        5.055-0028-01 Minister van Onderwijs, Cultuur en Wetenschappen
    - Wet- en regelgeving, C.5.3
      - Het tot stand komen van het Wetsvoorstel Universitaire Lerarenopleidingen (ULO), met advies van de Inspectie, 1985-1986; 997; 1 omslag
        5.055-0022-01 Minister van Onderwijs, Cultuur en Wetenschappen
      - Het wijzigen van de regeling inzake de bewijzen van bekwaamheid OWVO van de doctoraalgetuigschriften, met besluit en bijlagen, 1987-1988; 998; 1 omslag
    - Kamervragen, C.5.4
      - Kamervragen inzake de geschiktheid van Zeist als de aangewezen vestigingsplaats voor de Stichting voor de Leerplanontwikkeling (SLO), alsmede een verzoek van de Bestuursraad voor het vestigen van de SLO in Bilthoven, 1975-1976; 999; 1 omslag
      - Kamervragen inzake het door de Advies Commissie voor de Leerplanontwikkeling Klassieke Talen (ACLO KT) laten uitgeven van de experimentele leergang Grieks (Basis) door de Staatsuitgeverij, en de daarvoor geldende voorwaarden, 1980; 1000; 1 omslag
      - Kamervragen inzake het stellen van eisen aan de vooropleiding tot het toelaten van studenten aan de Sociale Academies, 1982; 1001; 1 omslag
      - Kamervragen inzake de kosten verbonden aan de uitvoering van de in Rapport I van de Toetsingscommissie Wet Medezeggenschap Onderwijs vermelde maatregelen, 1985; 1002; 1 omslag
      - Kamervragen inzake de affiliatie van geneeskundefaculteiten met niet academische ziekenhuizen waarbij de eindverantwoordelijkheid voor de inhoudelijke verzorging van het onderwijs en het afnemen van examens bij de faculteit ligt, 1985; 1003; 1 omslag
      - Kamervragen inzake de door de Vaste Commissie van Onderwijs en Wetenschappen gestelde vraag naar het overheidsbeleid ten aanzien van ongewenste intimiteiten en de rol van de inspecteurs in dat beleid, 1988; 1004; 1 omslag
    - Verslaggeving, C.5.5
      - "Nota van de Minister van Onderwijs, Kunsten en Wetenschappen inzake de uitbreiding van het Wetenschappelijk Onderwijs", met bijlagen, 1961; 1005; 1 deel
      - Advies inzake het beleidsvoornemen eerste graad universitaire lerarenopleiding, 1985; 1006; 1 stuk
      - Vervallen, 1007
      - "Evaluatieplan van de Inspectie Hoger Onderwijs voor de periode 1991-1994", met bijlagen, 1989; 1008; 1 omslag
      - "Het functioneren van de studierichtingen kunstgeschiedenis in het WO", rapport opgesteld door de Inspectie, met bijlagen, 1989; 1009; 1 omslag
      - "Procedures inzake de behandeling van stoffelijke overschotten in de Nederlandse universitaire anatomische instituten", rapport opgesteld door de Inspectie, met bijlagen, 1989; 1010; 1 omslag
      - "De studielast in de eerste fase van het Wetenschappelijk Onderwijs", rapport opgesteld door de Inspectie, 1990; 1011; 1 deel
      - "Evaluatie van de postdoctorale beroepsopleiding milieuconsulent", evaluatie opgesteld door de Inspectie, met bijlagen, 1990; 1012; 1 omslag
      - "Meta evaluatie visitatierapport universitaire lerarenopleiding", rapport opgesteld door de Inspectie, met aanbiedingsbrief, 1993; 1013; 1 omslag
      - "Meta evaluatie visitatierapport communicatiewetenschap", evaluatie opgesteld door de Inspectie, met aanbiedingsbrief, 1993; 1014; 1 omslag
      - "Studierichtingscommissie in het Wetenschappelijk Onderwijs, regelgeving en praktijk", rapport opgesteld door de Inspectie, met bijlage, 1993; 1015; 1 omslag
      - "Kwaliteitszorg Wetenschappelijk Onderwijs 1993", 1994, rapport opgesteld door de Inspectie, alsmede een vermelding van de studierichtingen waar sprake is van zorg over de kwaliteit, met bijlagen, 1016; 1 omslag
        Zie ook voorlopig nr.504
      - "Evaluatieplan studie advies Hoger Onderwijs (HO)", 1994, concept opgesteld door de Inspectie, alsmede de beoordeling van het plan, 1994-1995; 1017; 1 omslag
  - Volwassenenonderwijs, C.6
    - Betrekkingen tot andere lichamen, C.6.1
      - Agenda's en notulen van de vergaderingen van de Programmacommissie Nederlands Tweede Taal, met bijlagen, 1983-1987; 1018-1019; 1 pak en 1 omslag
        5.048-0514-01 Minister van Onderwijs, Cultuur en Wetenschap
        - Met het rapport "Het certificaat Nederlands en het Nederlands als tweede taal", en de reactie op "Enkele voorlopige opmerkingen over de kennis van het Nederlands bij buitenlanders en de toetsing en de certificering ervan" 1983, 1985-1986, 1018; 1 pak
        - 1985-1987, 1019; 1 omslag
      - Notitie over de nieuwe ondersteuningsstructuur voor de Volwassenen Educatie (VE), tweede concept, opgesteld onder verantwoording van een interdepartementale werkgroep bestaande uit vertegenwoordigers van het Ministerie, WVC en SZW onder leiding van een lid van de projectstaf VE, met bijlagen, 1985; 1020; 1 omslag
        5.069-0617-01 Minister van Onderwijs
      - "Wij zijn met verbazing, maar niet met stomheid geslagen", verslag van ongewenste intimiteiten en seksueel misbruik in het onderwijs voor volwassenen van de Stichting Begeleidingscentrum voor Vrouwen, 1987; 1021; 1 katern
    - Wet- en regelgeving, C.6.2
      - "Eigenlijk..... Ongelijk (een verkenning van vormen van gebruik van wetten en besluiten in de sector BVE die naar de mening van de inspectie, niet overeenkomen met de bedoelingen van de wetgever)", rapport opgesteld door de Inspectie Beroepsonderwijs en Volwasseneneducatie (BVE), met bijlagen, 1993; 1022; 1 omslag
    - Verslaggeving, C.6.3
      - Het verantwoorden van het beleid ten aanzien van de verzorgingsinstellingen die ten dienste staan van het onderwijs, de volwasseneneducatie, interdepartementale samenwerking en huisvesting, 1976-1979; 1023; 1 pak
      - Advies van de Inspectie Onderwijs voor Volwassenen (VO/OV) inzake het erkennen van de afdeling schriftelijk onderwijs van het Nederlands Taleninstituut BV (NTI) te Breda, met bijlagen, 1982-1983; 1024; 1 omslag
      - "Hoofdlijnen notities Volwasseneneducatie", opgesteld door het ministerie van Onderwijs en Wetenschappen, 1983; 1025; 1 deel
      - "Omgaan met heterogene leerlingengroepen in scholengemeenschappen AVO/LBO", eindrapport van het inspectorale onderzoek opgesteld door de Inspectie, met bijlagen, 1983; 1026; 1 deel
      - Rapporten van de Inspectie voor Volwassenen over de controle op de opgegeven leerlingenaantallen voor de schooljaren 1984/1985 en 1985/1986, met bijlagen, 1984-1986; 1027-1028; 2 omslagen
        - 1984-1985, 1027; 1 omslag
        - 1985-1986, 1028; 1 omslag
      - Het adviseren van de minister inzake de concept uitvoeringsnotitie Primaire Beroepsgerichte Volwasseneneducatie (PBVE), alsmede de uitvoeringsnotitie PBVE, met bijlagen, 1986-1987; 1029; 1 omslag
        5.069-0619-01 Minister van Onderwijs
      - Advies van de Inspectie van Onderwijs voor Volwassenen inzake de beleidsnotitie "bekostigingsregeling cursorisch ondernemersonderwijs", alsmede het wetsvoorstel Grondslag regeling tegemoetkomingen cursorisch ondernemersonderwijs (COO), concepten, met bijlagen, 1987; 1030; 1 omslag
      - "Inspectierapport 17. Pioniers in de Basiseducatie. Een globale verkenning in de tien gemeenten die op 1 januari 1987 gestart zijn met de uitvoering van de rijksregeling Basiseducatie", opgesteld door de Inspectie Onderwijs voor Volwassenen, met bijlagen, 1031; 1 omslag
      - "De start van de Basiseducatie in vogelvlucht. Een voorlopig landelijk overzicht van de intergemeentelijke samenwerking de educatieve beraden en de instellingen voor de basiseducatie", rapport opgesteld door de Inspectie Onderwijs voor Volwassenen, met bijlagen, 1987-1988; 1032; 1 omslag
      - "Taal en spelfouten in de opstellen voor het examen Nederlandse taal en letterkunde dag avondscholen HAVO", intern ambtelijk rapport opgesteld door de Inspectie Onderwijs voor Volwassenen, met bijlagen, 1987-1988; 1033; 1 omslag
      - Advies inzake de "functionele schrijfopdrachten" van het Centraal Schriftelijk Examen Nederlands, naar aanleiding van de brief van de avond en dag MAVO voor volwassenen "Roosje Vos", met bijlagen, 1988; 1034; 1 omslag
      - Nota inzake de huidige en toekomstige positie van het vormingswerk in internaatsverband op het terrein van de Volwasseneneducatie, met bijlage, 1989; 1035; 1 omslag
      - "Rekenschap van rekenen. Een verkennend onderzoek naar de plaats van het rekenen in de Basiseducatie", rapport opgesteld door de Inspectie Onderwijs voor Volwassenen, met bijlagen, 1989; 1036; 1 omslag
      - Advies van de Inspectie Onderwijs voor Volwassenen inzake de erkenning van de Stichting Centrale Vakopleiding voor Kantoordruk en Reprotechnieken (CVK), Stichting Vakopleiding Detailhandel (STIVO), Instituut voor Middenstandsonderwijs, Stichting Katholieke Middenstandsopleiding (KMO), Instituut PONT, Stichting voor Vakopleiding en Examens in het Bakkersbedrijf, Haarstudio Winter en Stichting Opleidingen Metaal, met bijlagen, 1989; 1037; 1 omslag
      - "Volwassenen in het volle tijd Middelbaar Dienstverlening en Gezondheidszorgonderwijs cursusjaar 1989/1990", november 1989, verslag opgesteld door de Inspectie, met bijlage, 1038; 1 omslag
      - "Het tweede Nederlands. Een evaluatie-onderzoek van het NT2-onderwijs deel I: dag- en avondonderwijs", onderzoek verricht door de Inspectie, 1992; 1039; 1 omslag
      - Het tot stand komen van het derde rapport "Grensverkenningen in de basiseducatie. Basiseducatie in het kader van de sociale vernieuwing: een medaille met twee kanten", opgesteld door de Inspectie BVE, alsmede de beleidsreactie op het rapport, met bijlagen, 1993; 1040; 1 omslag
    - Jaarverslagen, C.6.4
      - Jaarverslagen van de Inspectie Onderwijs voor Volwassenen over de jaren 1979, 1980 en 1982-1983, 1979, 1980, 1982-1983; 1041; 1 omslag
    - Jaarwerkplannen, C.6.5
      - Jaarwerkplannen van de Inspectie Onderwijs voor Volwassenen voor de jaren 1979-1985, met bijlagen, 1042; 1 pak